# 定期存款账务处理问题

提问人：bearsissi 时间：2022-06-21 17:02:21
各位老师好，请教老师，我司与银行签订新的业务，业务内容如下：我司可以持有的应收票据、定期存款、保证金等“质押”存入银行指定的账户，银行释放或者提高相应的授信额度，我司可在该银行开具银行承兑汇票给供应商支付货款。问题：
①我司存入的定期存款（一般不超过 3 个月），是使用受限（质押），是计入其他货币资金或者计入其他流动资产，或者计入银行存款？
②存入的定期存款现金流量是支付其他与经营活动有关的现金还是其他筹资活动？
③存入的定期存款产生的收益，是计入财务费用或者投资收益？
④存入的定期存款产生的收益，是属于非经常性损益？
求老师们点拨！谢谢

回答人：chenyiwei
1 、作为质押的定期存款是使用受限的，一般列入其他货币资金。
2 、由于存入定期存款的目的是作为质押以提升融资额度，故作为支付其他与筹资活有关的现金。
3 、此类定期存款的利息收入列入投资收益。不属于非经常性损益。